臺灣新北地方法院刑事判決
111年度審易字第1995號
公  訴  人  臺灣新北地方檢察署檢察官
被      告  陳俊丞


上列被告因妨害名譽案件，經檢察官提起公訴（111年度偵字第1
8043號），被告於本院準備程序中就被訴事實為有罪之陳述，經
告知簡式審判程序之旨，並聽取當事人之意見後，經本院裁定行
簡式審判程序，判決如下：
    主  文
陳俊丞犯散布文字誹謗罪，處拘役貳拾日，如易科罰金，以新臺
幣壹仟元折算壹日。
    事  實
一、陳俊丞因認其前同事張惠芳與陳稚間有曖昧關係，竟基於基
    於散布文字誹謗及公然侮辱之犯意，於民國110年11月4日至
    15日之期間，在其新北市○○區○○路00巷0弄0號7樓住處，登
    入網路社交平台「Facebook」（下稱「臉書」），以暱稱「
    Tom Wang」之名義，在不特定人得共見共聞之公開網頁，接
    續發表：「台X之星陳先生勾引別人老婆」、「陳先生的太
    太英文名字是Alice」、「陳先生開的車是白色RAV4」、「
    車號是BXX-X2X8」、「陳先生的英文名字是Jackie」、「台
    灣X星的渣男陳先生」等文字，並以「Tom Wang」之名義，
    傳送影射陳稚與他人外遇之言論予陳稚之妻，而以上述方式
    公然侮辱陳稚及傳述足以損害陳稚名譽之事。
二、案經陳稚訴由臺北市政府警察局松山分局報告臺灣臺北地方
    檢察署（下稱臺北地檢署）檢察官呈請臺灣高等檢察署檢察
    長令轉臺灣新北地方檢察署（下稱新北地檢署）檢察官偵查
    起訴。
　　理  由
一、查本案被告陳俊丞所犯係死刑、無期徒刑、最輕本刑為3年
    以上有期徒刑以外之罪，其於準備程序中就前揭被訴事實為
    有罪之陳述，經本院告知簡式審判程序之旨，並聽取公訴人
    、被告之意見後，經裁定進行簡式審判程序審理，則本案證
    據之調查，依刑事訴訟法第273條之2規定，自不受同法第15
    9條第1項、第161條之2、第161條之3、第163條之1及第164
    條至第170條規定之限制，合先敘明。
二、前揭犯罪事實，業據被告於偵查、本院準備程序及審理時均
    坦承不諱，核與證人即告訴人陳稚於偵查中證述之情節相符
    （見臺北地檢署偵字卷第7至10頁；新北地檢署偵字卷第13
    頁），並「臉書」網頁翻拍照片11張、被告傳送給告訴人之
    妻之訊息對話資料等件（見臺北地檢署偵字卷第13至17頁）
    附卷可稽，足認被告前揭任意性自白與事實相符，堪以採信
    。本案事證明確，被告犯行洵堪認定，應依法論科。
三、論罪科刑：
(一)罪名：　　
　　核被告所為，係犯刑法第309條第1項之公然侮辱罪及同法第
    310條第2項之散布文字誹謗罪。
(二)罪數：
 1、被告前揭公然侮辱及加重誹謗之行為，係於密切接近之時間
    實施，侵害同一個人法益，各行為之獨立性極為薄弱，依一
    般社會健全觀念，在時間差距上，難以強行分開，在刑法評
    價上，應視為數個舉動之接續施行，合為包括之一行為予以
    評價，較為合理，應論以接續犯。
 2、又被告以一行為觸犯上開二罪名，為想像競合犯，應依刑法
    第55條前段規定，從一重論以散布文字誹謗罪處斷。
(三)量刑：　　
　　爰審酌被告為智識正常之成年人，應知在現代網際網路具有
    資訊快速傳播之特性，對於網路上之留言，應本諸理性、和
    平之態度使用，竟無視告訴人之名譽權益，恣意在特定多數
    人得以共見共聞之公開社群平台上，發表上開文字，以此方
    式侮辱告訴人，並指摘足以毀損告訴人名譽之事，濫用其言
    論自由權，其犯罪動機、目的及手段均無可取，行為誠屬可
    議；兼衡被告前無犯罪紀錄，有臺灣高等法院被告前案紀錄
    表在卷可佐，素行尚稱良好，並參以被告犯行持續時間及所
    造成告訴人損害之程度、被告為大學畢業之智識程度（見本
    院卷附被告戶籍資料查詢結果）、於本院審理時自陳之家庭
    生活與經濟狀況（見本院簡式審判筆錄第4頁），及犯後坦
    承犯行，惟未能與告訴人達成和解或取得告訴人諒解之犯後
    態度等一切情狀，量處如主文所示之刑，並諭知易科罰金之
    折算標準，以資懲儆。
據上論斷，應依刑事訴訟法第273條之1第1項、第299條第1項前
段，刑法第309條第1項、第310條第2項、第55條前段、第41條第
1項前段，刑法施行法第1條之1第1項，判決如主文。
本案經檢察官吳育增提起公訴，檢察官陳伯青到庭執行職務。　
中　　華　　民　　國　　111 　年　　11　　月　　16　　日
                  刑事第二十五庭  法  官  白光華
以上正本證明與原本無異
如不服本判決，應於判決送達後20日內敘明上訴理由，向本院提
出上訴狀 (應附繕本) ，上訴於臺灣高等法院。其未敘述上訴理
由者，應於上訴期間屆滿後20日內向本院補提理由書「切勿逕送
上級法院」。
                                  書記官　楊貽婷
中　　華　　民　　國　　111 　年　　11　　月　　16　　日
附錄本案論罪科刑法條：
中華民國刑法第309條
公然侮辱人者，處拘役或9千元以下罰金。
以強暴犯前項之罪者，處1年以下有期徒刑、拘役或1萬5千元以
下罰金。

中華民國刑法第310條
意圖散布於眾，而指摘或傳述足以毀損他人名譽之事者，為誹謗
罪，處1年以下有期徒刑、拘役或1萬5千元以下罰金。
散布文字、圖畫犯前項之罪者，處2年以下有期徒刑、拘役或3萬
元以下罰金。
對於所誹謗之事，能證明其為真實者，不罰。但涉於私德而與公
共利益無關者，不在此限。